臺灣臺北地方法院刑事判決　　　　　　 100年度易字第2743號
公　訴　人　臺灣臺北地方法院檢察署檢察官
被　　　告　于德福
　　　　　　葉步乾
上列被告等因犯傷害等案件，經檢察官聲請以簡易判決處刑（一
百年度偵字第一○○八七號），經本院認不宜以簡易判決處刑（
受理案號為一百年度簡字第二四九一號），改依通常程序審理，
本院判決如下：
    主  文
本件公訴不受理。
    理  由
一、公訴意旨略以：被告即告訴人于德福與葉步乾同為萬寧社區
    住戶。民國一百年三月十五日晚上八時三十分許，在臺北市
    ○○區○○街一五七號地下一樓召開社區管理委員會時，被
    告即告訴人于德福當場辱罵被告即告訴人葉步乾「無業遊民
    」，雙方因此發生爭執，並隨即互相扭打，告訴人葉步乾因
    而受有左臉部挫傷、右上正中門牙缺失之傷害，告訴人于德
    福則受有右側頸部擦挫傷二乘以一公分、右膝擦挫傷二乘以
    零點五公分、右側頭部疼痛、左側鼠膝部疼痛及右側腰部疼
    痛之傷害，案經告訴人于德福、葉步乾訴由臺北市政府警察
    局文山第一分局報告偵辦，因認被告葉步乾此部分涉犯刑法
    第二百七十七條第一項之傷害罪嫌，被告于德福涉犯刑法第
    三百零九條第一項之公然侮辱罪嫌及同法第二百七十七條第
    一項之傷害罪嫌云云。
二、按告訴乃論之罪，告訴人於第一審辯論終結前得撤回其告訴
    ；又告訴或請求乃論之罪，未經告訴、請求或其告訴、請求
    經撤回或已逾告訴期間者，應諭知不受理之判決，而不受理
    之判決，得不經言詞辯論為之，刑事訴訟法第二百三十八條
    第一項、第三百零三條第三款及第三百零七條分別定有明文
    。
三、經查，本件告訴人于德福、葉步乾告訴被告葉步乾、于德福
    傷害等案件，起訴書認被告葉步乾前開行為係涉犯刑法第二
    百七十七條第一項之傷害罪，被告于德福涉犯刑法第三百零
    九條第一項之公然侮辱罪及同法第二百七十七條第一項之傷
    害罪，依同法第三百十四條及第二百八十七條前段之規定，
    均須告訴乃論。茲告訴人于德福、葉步乾均於本院一百年十
    月十九日調查期日中當庭具狀撤回其等告訴，此有刑事撤回
    告訴狀及本院訊問筆錄等件在卷可稽，揆諸上開說明，本件
    爰不經言詞辯論，逕行諭知不受理之判決。
據上論斷，應依刑事訴訟法第四百五十二條、第二百八十四條之
一、第三百零三條第三款、第三百零七條，判決如主文。
中    華    民    國   100    年    10    月    31    日
                          臺灣臺北地方法院刑事第七庭
                              法      官  雷淑雯
上正本證明與原本無異。
如不服本判決，應於判決送達後十日內向本院提出上訴狀（應抄
附繕本）。告訴人或被害人如對於本判決不服者，應具備理由請
求檢察官上訴，其上訴期間之計算係以檢察官收受判決正本之日
期為準。
                              書  記  官  蕭君卉
中    華    民    國   100    年    10    月    31    日